臺灣桃園地方法院民事裁定
111年度金小上字第2號
上  訴  人  卓子香  
                      （現於法務部○○○○○○○○○執                           行）
被 上 訴人  陳寶卿  
上列當事人間請求損害賠償事件，上訴人對於民國110年8月13日
本院中壢簡易庭110年度壢小字第690號小額民事判決提起上訴，
本院裁定如下：
    主  文
上訴駁回。
第二審訴訟費用新臺幣壹仟伍佰元由上訴人負擔。
    理  由
一、按對於小額程序第一審裁判之上訴或抗告，非以其違背法令
    為理由，不得為之，民事訴訟法第436 條之24第2 項定有明
    文。而所謂違背法令，依同法第436 條之32第2 項準用同法
    第468 條、第469 條第1 款至第5 款規定，係指判決不適用
    法規或適用不當者以及判決法院之組織不合法者、依法律或
    裁判應迴避之法官參與裁判者、法院於權限之有無辨別不當
    或違背專屬管轄之規定者、當事人於訴訟未經合法代理者、
    違背言詞辯論公開之規定者而言。次按上訴狀內應記載上訴
    理由，表明下列各款事項︰⑴原判決所違背之法令及其具體內
    容。⑵依訴訟資料可認為原判決有違背法令之具體事實，同
    法第436 條之25亦有明文。亦即上訴人於上訴狀或理由書內
    應有具體之指摘，並揭示該法規之條項或內容，若係成文法
    以外之法則，應揭示該法則之旨趣。上訴狀或理由書如僅就
    原審取捨證據任加指摘，並未具體指出原判決違背何等法規
    者，其上訴即難認為合法（最高法院71年台上字第314號判
    例意旨可供參照）。又上訴狀內未表明上訴理由者，上訴人
    應於提起上訴後20日內，提出理由書於原第一審法院，未提
    出者，毋庸命其補正，逕以裁定駁回之，民事訴訟法第436
    條之32第2 項準用第471 條第1 項亦有明文。末按小額訴訟
    之上訴不合法者，第二審法院應以裁定駁回之，民事訴訟法
    第436 條之32第2 項準用第444 條第1 項前段亦有明文。
二、上訴意旨略以：伊於刑事偵查期間，已配合彰化地方檢察署
    檢察官調查詐騙集團上游成員陳芷伶，並扣得陳芷伶所有金
    融帳戶不法所得新臺幣（下同）1,800萬元，被上訴人應向
    彰化地檢署聲請發還詐欺之金額，而非向伊請求賠償等語。
    為此，爰提起本件上訴。
三、經查，上訴人提起上訴所指摘事由，均未具體指出原判決違
    背何等法令及其內容，或依訴訟資料可認為原判決有違背法
    令之具體事實。揆諸首揭法律規定及說明，其上訴為不合法
    ，且毋庸命補正，應予駁回。又本件上訴既不合法，上訴人
    聲請調查證據，即無庸調查，附此敘明。
四、末按於小額訴訟之上訴程序，法院為訴訟費用之裁判時，應
    確定其費用額；訴訟費用，由敗訴之當事人負擔，民事訴訟
    法第436 條之19第1 項、第436 條之32第1 項、第78條規定
    甚明。本件上訴既不合法，第二審訴訟費用新臺幣（下同）
    1,500 元即應由上訴人負擔。爰依上揭法律規定，確定本件
    上訴人應負擔之訴訟費用額為1,500 元。
五、據上論結，本件上訴為不合法，依民事訴訟法第436 條之32
    第1 項、第2 項、第436 條之19第1 項、第444 條第1 項前
    段、第95條、第78條，裁定如主文。
中    華    民    國  111     年    1    月    24     日
                  民事第一庭  審判長法  官  林春長

                                    法  官  許自瑋

                                    法  官  紀榮泰
正本係照原本作成。
本裁定不得抗告。
中　　華　　民　　國　　111 　年　　1 　　月　　24　　日
                                    書記官  郭力瑜